# **Yeferson Rosales**

Estudiante Ing. Electrónica | Programador y desarrollador web en proceso



▼ yefersonj.rr@gmail.com 🤳 +56987216115 🔮 Morande 696, 8320000 Santiago

#### Perfil

Técnico Electrónico, especialista en dispositivos de radiofrecuencia.

Conocimiento en lenguajes de programación como Pascal, C++ JavaScript y ambientes de desarrollo como HTML5, CSS3 y Node JS. Manejo de Git y Github. migrando actualmente al mundo del IT, adquiriendo destrezas como Desarrollador Web por medio de cursos y bootcamps que he cursado y que actualmente sigo cursando.

Experto en marcadores y/o pizarras electrónicas para estadios, gimnasios deportivos; tableros abatibles con motores controlados a distancia, diseño e impresión de placas electrónicas y redes eléctricas e iluminación. Actualmente desempeñándome como encargado en área de electrónica en la empresa Sport Welt LTDA en Santiago de Chile.

#### Formación

#### **Bachiller en Ciencias**

2013

U.E.P Maria de la Concepción Palacios y Blanco, Maracay, Venezuela

#### Ingeniería Electrónica

sep 2013 - presente

Instituto Universitario Politécnico Santiago Mariño, Maracay, Venezuela

Actualmente congelado el séptimo semestre, a tres de culminar la carrerapor medio de educación a distancia.

# Experiencia

#### Jefe de Laboratorio de Electrónica.

nov 2018 - presente

MW Sport Welt, Recoleta, Santiago de Chile

#### Técnico de instalaciones

dic 2015 - abr 2018

Autónomo, Maracay, Aragua

Desempeñé todos mis conocimientos en mi propio negocio, como técnico de instalación, revisión y programación de dispositivos 'GPS Tracker' durante 3 años.

#### Técnico de instalaciones

feb 2015 - dic 2015

Detektor Latam, Maracay, Aragua

Técnico Instalador Junior de dispositivos gps y radiofrecuencia de rastreo y monitoreo.

# Datos personales

Fecha de nacimiento 10 de diciembre de 1996

Carnet de conducir Licencia clase C

Nacionalidad

Venezolano

LinkedIn

linkedin.com/in/yefersonrosales-4a37aa15a

### Competencias

Responsabilidad

Toma de decisiones

Trabajo en equipo

Comunicación

Iniciativa

#### Idiomas

Español

Ingles

Frances

## Referencias

Alejandro Bastias

MW Sport Welt, Santiago De Chile

+56978424200

Ronmel Moreno

VSR de Venezuela-Detektor, Maracay

+584243487589

# Pasatiempos e intereses

- MUSICA
- IT
- SUPERHEROES
- FESTIVALES DE MUSICA
- TOCAR BATERIA
- PROGRAMAR